# 外购研发样机的会计处理

提问人：斑 驳light 时间：2022-05-08 18:07:01
外购一竞品大型设备，进行拆卸研究，未进行破坏性试验，组装后仍能使用，但公司并不需要其发挥作用，因公司本身就是生产同一类型产品
请问是应该作为固定资产核算，还是存货，或者说是费用化？

回答人：chenyiwei
由于购入竞品的目的是作为研发参照，并非在日常经营活动和管理活动中使用，故应将购买支出计入研发支出，而不是确认为固定资产。
如果后续可作为旧货出售，且公司也有出售意图的，可在研发活动结束后，按其预计的可变现净值确认为一项其他流动资产或者其他非流动资产，相应冲减转出当年的研发支出，即相当于最终包含于研发支出的只是最初购入成本与后续预计可变现净值之间的差额。

提问人：JermeyZhang 时间：2022-08-23 14:20:48
请教陈版，如果所购如设备在第二年实现销售，是直接冲减第二年研发费用吗？

回答人：chenyiwei
如果没有预留，就只能冲减下一年度（实现对外销售年度）的研发费用了。

回答人：chenyiwei
理论上，在将所领用资产的账面价值转入研发费用时，要对其预留残值。如果无法合理估计残值的，或者残值金额较小的，也可以不预留。预留了残值之后，后续处置时不应出现对后续年度研发费用大额冲减的情况。